Minutes et répertoires du notaire Jacques MUSSART, 1537 - mars 1561 (étude XX)
Archives nationales
Minutes et répertoires du notaire Jacques MUSSART (étude XX)
1537 - mars 1561
MC/ET/XX/12 - MC/ET/XX/34
Etude XX; Mussart, Jacques
n ml
Archives nationales de France
Minutes et répertoires: la loi 2008-696 du 15 juillet 2008 relative aux archives a fixé à 75 ans à compter de la date de l'acte, ou à 25 ans à compter de la date du décès de l'intéressé si ce délai est plus bref, le délai de communication des minutes et répertoires des notaires; ce délai est porté à 100 ans à compter de la date de l'acte si le document se rapporte à un mineur (code du Patrimoine, articles L213-2, 4e d et 5e).
Autres documents de l'étude (dossiers de clients, comptabilité...): s'agissant d'archives privées, ces documents sont communicables selon les modalités fixées par le déposant ou le donateur.
Certains documents ne sont pas accessibles en raison de leur mauvais état de conservation.
Versement
Attention: ce notaire n'a pas laissé de répertoire pour son activité dans l'étude XX.
Des feuillets avec une liste chronologique des actes sont insérés au début du registre des minutes MC/ET/XX/24.
Accès aux instruments de recherche de tous les notaires de l’étude XX
Archives de l'étude XX
- Minutes de Jacques MUSSART, 1537 - mars 1561; MC/ET/XX/12 - MC/ET/XX/34
  - Minutes. 1537 - 1539, MC/ET/XX/12; SAUVEGRAIN, Thomas
    Informations complémentaires:
    1537 à 1539: Jacques Mussart et Thomas Sauvegrain signent alternativement en premier.
    1538, 26 avril: un acte est signé en premier par François II Delarche.
    Informations concernant le classement:
    Le niveau inférieur de description, quand il existe, correspond aux minutes d'actes. Toutes les minutes ne sont pas forcément décrites une à une. Les descriptions de ces minutes sont plus ou moins détaillées.
  - Minutes. 1540, 1er avril - 1542, 4 février, 1er avril 1540 - 4 février 1542; MC/ET/XX/13
    Manque(s) constaté(s) dans cet article:
    L'article est incomplet.
    1540, 1 avril à 30 octobre: un cahier incomplet de la fin.
    1540, juillet à décembre.
    1541, janvier à 16 avril, 29 juillet, 30 août, octobre à décembre.
    1542, 10 janvier et 4 février.
    - Obligation de 712 livres 10 sols tournois pour vente de 8 balles de fil de Lyon et de deux pièces de taffetas par Thomas Wylbren, marchand à Londres (Angleterre), envers Jean Boucher l'aîné, marchand bourgeois de Paris., 27 avril 1540; MC/ET/XX/13
      Origine de l'information:
      Fichier dit 'général' XVIe siècle (env. 30.000 actes), par le personnel du Minutier, 1930-1999 (fichier papier entièrement dématérialisé; voir contexte dans le Plan d’orientation général - Notaires de Paris, guides thématiques du Minutier).
      Date de création de la notice: 2008
      Date de révision: 2019 (Marie-Françoise Limon-Bonnet)
      obligation; Londres (Royaume-Uni); Wylbren, Thomas; Boucher, Jean; commerçant
    - Dominique de Gabre, prieur de Saint-Martin, secrétaire du cardinal de Tournon, procureur de René Desnotz, conseiller au Parlement de Rouen, prieur de Baupte au diocèse de Coutances., 18 mai 1540; MC/ET/XX/13
      Gabre, Dominique de (....-1558); Tournon, François de (1489-1562); Desnotz, René; abbé; intendant particulier (Ancien Régime); cardinal
    - Procuration concernant René Desnotz, conseiller au Parlement de Rouen., 18 mai 1540; MC/ET/XX/13
      procuration; Rouen (Seine-Maritime); Desnotz, René
    - Vente de 800 ballons d'acier fin, de 104 à 105 livres le ballon par Thierry Fournel, maître de forges à Saint-Martin-d'Ablois (Marne), à Jean Boucher l'aîné, marchand bourgeois de Paris, moyennant 103 sols tournois le ballon., 17 juin 1540; MC/ET/XX/13
      acte de vente; Saint-Martin-d'Ablois (Marne); Fournel, Thierry; chef d'entreprise
    - Transaction et quittance mettant fin au procès qui oppose Jacques Colin, abbé de Saint-Ambroix (de Bourges) et principal du collège des Bons-Enfants près Saint-Honoré, à Lazare Grimaldi de Sena, au sujet de l'administration des biens du collège des Bons-Enfants., 21 juillet 1540 - 24 juillet 1540; MC/ET/XX/13
      Collèges et université de Paris au XVIe siècle (env. 9000 actes), par Madeleine Jurgens, Pierre-Yves Louis, Agnès Masson et Xenia Pamfilova, v. 1950, 1985-1994. (fichier papier entièrement dématérialisé; voir contexte dans le Plan d’orientation général - Notaires de Paris, guides thématiques du Minutier).
      Date de création de la notice: 2007
      accord; quittance; Bons-Enfants (collège des); Colin, Jacques (14..-153.?); Grimaldi, Lazare de; abbé; directeur d'établissement d'enseignement; enseignant
    - Quittance par Jacques Colin, abbé de Saint-Ambroix de Bourges, concernant Lazare Grimaldi de Sene., 21 juillet 1540 - 24 juillet 1540; MC/ET/XX/13
      quittance; Grimaldi de Ceba, Lazare (152.?-1599); Colin, Jacques (14..-1547); abbé
    - Quittance et transport par Alexandre Zonca, docteur en droits, naguère maître d'hôtel de feu Maximilien Sforza, à Lazare Grimaldi de Sene (2 actes)., 2 août 1540; MC/ET/XX/13
      ou
      quittance; Grimaldi, Lazare de; Sforza, Hercule Maximilien (1493-1530?); Zonca, Alexandre; docteur d'université; maître d'hôtel
    - Procuration à Baptiste Naurin, marchand de Lyon, concernant Jean Croppelles dit Nast, de Pavie au duché de Milan, demeurant en l'hôtel de M. Grimaldi, président des comptes à Paris., 20 août 1540; MC/ET/XX/13
      procuration; Lyon (Rhône); Pavie (Italie); Croppelles, Jean dit Nast; Naurin, Baptiste; Grimaldi (M.); commerçant; magistrat
    - Bail de meubles par Lazare Grimaldi de Sene, bourgeois de Paris, à Nicolas Perier, marchand hôtelier, demeurant au Bourget, et Bastienne Fermant, sa femme., 30 mars 1541; MC/ET/XX/13
      Actes signalés par le personnel du Minutier central des notaires de Paris.
      Date de création de la notice: 2019 (Marie-Françoise Limon-Bonnet)
    - Obligation de Charles de Cossé, seigneur de Brissac, pannetier du roi et gouverneur d'Anjou, envers Oudard Hennequin, contrôleur des finances de la charge d'Outre-Seine et Yonne., 7 mars 1542; MC/ET/XX/13
      obligation; Cossé, Charles de (1505-1553); boulanger; gouverneur; contrôleur général des finances (Ancien Régime)
  - Minutes. 1541, 18 avril - 1542, 8 avril, 18 avril 1541 - 8 avril 1542; MC/ET/XX/14; registre
    - Marché pour le monument funéraire de Jean Brice en l'église Saint-Eustache de Paris. - Marché aux termes duquel, François Cornille, dit de Malines, imagier et marchand de marbre natif de Malines, demeurant à Paris, s'engage à faire pour François Delarche, notaire au Châtelet de Paris, un tableau de marbre noir fin de Dinant de 7 pieds de large sur 6 pieds 1/2 de haut, pour y enchasser deux tables écrites ou épitaphes aussi de marbre, chacune de 4 pieds 2 pouces 1/2 de haut et de 2 pieds 2 pouces de large, à asseoir le tout en l'église Saint-Eustache, en la chapelle de Jean Brice, contre la muraille, sur le côté opposé à l'autel., 14 juillet 1541; MC/ET/XX/14
      Documents du Minutier central des notaires de Paris, Histoire de l'art au XVIe siècle (1540-1600) [477 actes], par Catherine Grodecki, tome II, Sculpture, peinture et gravure, broderie, faïence et émaillerie, orfèvrerie et joaillerie, armes et armures, Paris, Archives nationales, 1986, p. 59, notice n° 545 (instrument de recherche imprimé dématérialisé, certaines notices sont plus détaillées dans la version intégrale accessible en ligne par la rubrique 'Autres instruments de recherche', voir contexte dans le Plan d’orientation général - Notaires de Paris, guides thématiques du Minutier).
      Notaires des XVIe-XVIIIe siècles (4153 actes), par Claire Béchu, Catherine Grodecki, Marie-Antoinette Fleury, Madeleine Jurgens, Marie-Françoise Limon-Bonnet, Pierre-Yves Louis, Xenia Pamfilova, Isabelle Pebay, v. 1950, 1986-1994 (fichier papier entièrement dématérialisé; voir contexte dans le Plan d’orientation général - Notaires de Paris, guides thématiques du Minutier).
      Date de création de la notice: 2009
      Documents du Minutier central des notaires de Paris, Histoire de l'art au XVIe siècle (1540-1600), par C. Grodecki, tome II, Sculpture, peinture et gravure, broderie, faïence et émaillerie, orfèvrerie et joaillerie, armes et armures, Paris, Archives nationales, 1986, 344 p.
    - Procès-verbal de vérification de trois casses de sucre en poudre, achetées par Jacques Julian, épicier, bourgeois de Paris, à Simon Dukay, marchand à Anvers, et dont seul le dessus est sucre blanc, le dessous étant tout sucre brun., 14 janvier 1542; MC/ET/XX/14
      procès-verbal; Anvers (Belgique); Julian, Jacques; Dukay, Simon; commerçant; commerçant
    - Transaction pour deux casses de sucre en poudre brun vendue comme blanc entre Jacques Julian, épicier, bourgeois de Paris, et Claude Picot, marchand bourgeois de Paris., 28 janvier 1542; MC/ET/XX/14
      accord; Julian, Jacques; Picot, Claude; commerçant
    - Déclaration au sujet du transport de quatre balles de fil noir de Lyon, baillées à François Fouacié, voiturier par terre, demeurant à Paris, par Claude Verdure, teinturier à Lyon, à livrer à Jean Boucher l'aîné, marchand, rue de la Cossonnerie, par François Foaucié, voiturier par terre, demeurant à Paris., 1er février 1542; MC/ET/XX/14
      déclaration; Lyon (Rhône); Cossonnerie (rue de la); Fouacie, François; Verdure, Claude; Boucher, Jean; transporteur de marchandises; teinturier blanchisseur; commerçant
    - Bail à ferme des revenus du prieuré de Nogent-les-Vierges, diocèse de Beauvais, par Gabriel de Lastre., 11 février 1542; MC/ET/XX/14
      bail; Nogent-sur-Oise (Oise); Lastre, Gabriel de
    - Procuration pour vendre aux enchères une maison à Bourges, paroisse Saint-Médard, jouxtant la rue de Montchevry et l'Yvrette, par Lazare Grimaldi de Sene, bourgeois de Paris, tuteur de ses enfants mineurs et de feue Anne de La Bretonnerie, sa femme., 4 mars 1542; MC/ET/XX/14
      procuration; Bourges (Cher); Grimaldi de Ceba, Lazare (152.?-1599); La Bretonnerie, Anne de
    - Procuration de Lazare Grimaldi de Sene à Michel de Moulin, meunier à Bourges., 4 mars 1542; MC/ET/XX/14
      procuration; Bourges (Cher); Moulin, Michel de; Grimaldi de Sienne, Lazare; meunier
    - Obligation de mille écus d'or de prêt par Philippe de Cossé, évêque de Coutances, premier aumônier de Monseigneur le Dauphin, et Charles de Cossé, son frère, seigneur de Brissac, pannetier du roi et gouverneur d'Anjou, envers Oudin d'Hennequin, contrôleur des finances en la charge d'Outre-Seine et Yonne., 7 mars 1542; MC/ET/XX/14
      obligation; Cossé, Philippe de (1509-1548); Cossé, Charles de (1505-1553); Hennequin, Oudind; évêque; prêtre; boulanger; gouverneur; contrôleur (Ancien Régime)
    - Expertise de la boutique de Jeanne Le Bref, marchande de poissons de mer aux halles de Paris, par Pierre Ferré, Benjamin de Merville et Jacques Seneschal, commissaires de poissons de mer es halles de Paris., 6 mai 1545; MC/ET/XX/14
      Lieux et monuments à Paris au XVIe siècle (1070 actes), par C. Grodecki, 1971-1986 (fichier papier entièrement dématérialisé; voir contexte dans le Plan d’orientation général - Notaires de Paris, guides thématiques du Minutier).
      Halles centrales; Le Bref, Jeanne; Ferré, Pierre; Merville, Benjamin de; Seneschal, Jacques; commerçant
  - Minutes. 1542, 12 avril - 1543, 22 mars, 12 avril 1542 - 22 mars 1543; MC/ET/XX/15; registre
    A la fin du registre, remarques du notaire.
    - Déclaration par Jean Tassin, Jean Gondand, Gabriel Pastoreau et Jean de Villiers, quatre des vingt quatre courtiers jurés de la ville de Paris, "auneurs de draps non prestz", comme quoi de tous temps, on n'a pu vendre du drap non prêt dans cette ville de Paris sans le faire auner par l'un des vingt quatre jurés, sous peine de vingt quatre marcs d'amende., 2 septembre 1542; MC/ET/XX/15
      déclaration; Tassin, Jean; Gondand, Jean; Pastoreau, Gabriel; Villiers, Jean de; courtier
    - Vente de 200 ballons d'acier fin de sa forge de 104 à 106 livres par ballon par Thierry Fournel, marchand et maître de forges à Saint-Martin-d'Ablois, à Jean Boucher l'aîné, marchand bourgeois de Paris, moyennant 4 l. 17 sols 6 deniers tournois le ballon., 9 septembre 1542; MC/ET/XX/15
      acte de vente; Saint-Martin-d'Ablois (Marne); Fournel, Thierry; Boucher, Jean; chef d'entreprise; commerçant
  - Minutes. 1543, 27 mars - 1544, 11 avril, 27 mars 1543 - 11 avril 1544; MC/ET/XX/16; registre
  - Minutes. 1544, 13 avril - 1545, 4 avril, 13 avril 1544 - 4 avril 1545; MC/ET/XX/17; registre
  - Minutes. 1544, avril - 1546, mars, avril 1544 - mars 1546; MC/ET/XX/18
  - Minutes. 1545, 7 avril - 1546, 24 avril, 7 avril 1545 - 24 avril 1546; MC/ET/XX/19; registre
  - Minutes. 1546, 28 avril - 1547, 4 avril, 28 avril 1546 - 4 avril 1547; MC/ET/XX/20; registre
  - Minutes. 1547 - 1554, MC/ET/XX/21
    1547 à 1548, 1551 à 1554.
  - Minutes. 1548, 3 avril - 1549, 20 avril, 3 avril 1548 - 20 avril 1549; MC/ET/XX/22; registre
  - Minutes. 1549, 24 avril - 1550, 5 mai, 24 avril 1549 - 5 mai 1550; MC/ET/XX/23; registre
    - Testament de Marguerite Claude, veuve de Jean Felluard, procureur en Parlement., 4 octobre 1549; MC/ET/XX/23
      testament; Claude, Marguerite; Felluard, Jean; procureur de justice (Ancien Régime)
  - Minutes. 1550, 8 avril - 1551, 28 mars, 8 avril 1550 - 28 mars 1551; MC/ET/XX/24; registre
    En tête, répertoire chronologique des actes inséré.
    - Marché par Pasquier de Mailly, maître tapissier de haute lisse, envers Jacques Ticquet, valet de chambre de monseigneur le connétable de France, pour la fourniture de 12 couvertures de mulets., 20 septembre 1550; MC/ET/XX/24
      Histoire de l'art XVIe siècle, 1530-1600 (2698 actes), par Catherine Grodecki, 1971-1986 (fichier papier entièrement dématérialisé; voir contexte dans le Plan d’orientation général - Notaires de Paris, guides thématiques du Minutier).
      Date de révision: 2011
      marché; Mailly, Pasquier de; Ticquet, Jacques; tapissier; employé de maison
    - Bail à rente, place à bâtir, Paris Hors la Porte Montmartre, rue du Croissant., 1er janvier 1551; MC/ET/XX/24
      Intervenant 1, en première partie:
      Nom, qualité: (M.) Chevalier, Nicolas.
      Profession: tisserand en toiles, Paris.
      Domicile: Paris Hors la Porte Montmartre.
      Intervenant 2, en deuxième partie:
      Nom, qualité: (M.) Ysambert ou Isambert, Simon.
      Profession: maçon, Paris.
      Domicile: Paris Hors la Porte Montmartre
      Base Arno 1551 (base de données migrée: voir contexte dans le Plan d’orientation général - Notaires de Paris, guides thématiques du Minutier).
      Date de création de la notice: 2002
      bail
    - Vente ratification, vigne, Vanves (Hauts-de-Seine)., 3 janvier 1551; MC/ET/XX/24
      Nom, qualité: (Mme ou Mlle) Bordier, Alison.
      Domicile: Montmartre Paris.
      Relations: épouse de l'intervenant 2.
      Intervenant 2, indirect:
      Nom, qualité: (M.) Potin, Pierre.
      Profession: laboureur, Montmartre, Paris.
      Relations: vendeur(s) de l'intervenant 3.
      Intervenant 3, en deuxième partie:
      Nom, qualité: (M.) Pelu, Jacques.
      Profession: laboureur, Vanves (Hauts-de-Seine).
      Domicile: Vanves (Hauts-de-Seine)
      acte de vente; ratification
    - Rente foncière, transport, vigne, Brie-Comte-Robert (Seine-et-Marne) Roole du Petit-Val-Vignoble (le)., 3 janvier 1551; MC/ET/XX/24
      Nom, qualité: (M.) Grenier, Jacques (noble homme, bourgeois de Paris).
      Profession: notaire secrétaire du roi, Paris.
      Nom, qualité: (M.) Barry, Jean (jeune).
      Profession: laboureur de vignes, Brie-Comte-Robert (Seine-et-Marne).
      Domicile: Brie-Comte-Robert (Seine-et-Marne) au Faubourg
      transport de droits; bail
    - Vente, vigne, Brie-Comte-Robert (Seine-et-Marne) Roole du Petit-Val-Vignoble (le)., 3 janvier 1551; MC/ET/XX/24
      Domicile: Brie-Comte-Robert (Seine-et-Marne) Faubourg.
      Nom, qualité: (M.) Grenier, Jacques (noble homme).
      Profession: notaire secrétaire du roi, Paris
      acte de vente
    - Vente, ratification, vigne, Montreuil-sous-Bois (Seine-Saint-Denis) Luat (le)., 3 janvier 1551; MC/ET/XX/24
      Nom, qualité: (Mme ou Mlle) Denoys, Philipotte.
      Domicile: Saint-Ouen (Seine-Saint-Denis).
      Nom, qualité: (M.) Girard, Gabriel.
      Profession: laboureur, marchand, Saint-Ouen (Seine-Saint-Denis).
      Intervenant 3, indirect:
      Nom, qualité: (M.) Girard, Pierre.
      Profession: laboureur, Montreuil-sous-Bois (Seine-Saint-Denis).
      Domicile: Montreuil-sous-Bois (Seine-Saint-Denis)
    - Bail à loyer, maison, jardin, Notre-Dame-des-Champs (Paris) rue des Mariottes., 3 janvier 1551; MC/ET/XX/24
      Nom, qualité: (M.) Gueroust, Robert (bourgeois de Paris).
      Profession: h ôtelier (marchand), Paris.
      Nom, qualité: (M.) Foucher, Nicolas.
      Profession: marchand, Paris.
      Domicile: Paris sur les Fosses Entre les Portes Saint-Jacques et Saint-Marcel
    - Vente, vigne, Hay-les-Roses (l') ou Lay (Val-de-Marne) Ormeteaux (les)., 3 janvier 1551; MC/ET/XX/24
      Nom, qualité: (M.) Chollet, Louis.
      Profession: laboureur, Hay-les-Roses (l') (Val-de-Marne).
      Domicile: Hay-les-Roses (l') (Val-de-Marne).
      Relations: époux de l'intervenant 2.
      Nom, qualité: (Mme ou Mlle) Sanceau, Mathurine.
      Nom, qualité: (M.) Boncorps, Blaise.
      Domicile: Hay-les-Roses (l') (Val-de-Marne)
    - Transport de rente foncière assignée sur la terre du Clos-le-Breton, à Bagnolet, concernant André de SAINCTYON, marchand de draps de soie, bourgeois de Paris., 5 janvier 1551; MC/ET/XX/24
      transport de droits; Bagnolet (Seine-Saint-Denis); Sainctyon, André de; négociant
    - Contrat de mariage, donation., 5 janvier 1551; MC/ET/XX/24
      Nom, qualité: (M.) Baudart, Michel.
      Profession: praticien en cour laie, Paris.
      Domicile: Paris.
      Relations: fiancé(e) de l'intervenant 2.
      Nom, qualité: (Mme ou Mlle) Desbarres, Robarde.
      Profession: servante, Paris.
      Domicile: Paris H ôtel de Jeanne Cocquet.
      Relations: fille de l'intervenant 3, fille de l'intervenant 4, donataire de l'intervenant 5, au service de l'intervenant 5.
      Nom, qualité: (M.) Desbarres, Etienne.
      État civil: décédé.
      Intervenant 4, indirect:
      Nom, qualité: (Mme ou Mlle) Laupule, Jeanne.
      Intervenant 5, indirect:
      Nom, qualité: (Mme ou Mlle) Cocquet, Jeanne (bourgeoise de Paris).
      État civil: veuve
      contrat de mariage; donation
    - Rente foncière, transport Bagnolet (Seine-Saint-Denis) Clos-le-Breton (le)., 5 janvier 1551; MC/ET/XX/24
      Nom, qualité: (M.) Sainctyon de ou Desainctyon, André (bourgeois de Paris).
      Profession: marchand de drap de soie, Paris.
      Relations: fils de l'intervenant 2.
      Nom, qualité: (M.) Sainctyon (de), Adrien.
      Profession: notaire au châtelet, Paris.
      Nom, qualité: (M.) Gousse, Jean (ainé).
      Profession: laboureur, Bagnolet (Seine-Saint-Denis).
      Domicile: Bagnolet (Seine-Saint-Denis)
    - Vente, maison, Brie-Comte-Robert (Seine-et-Marne) rue de Panflou., 7 janvier 1551; MC/ET/XX/24
      Nom, qualité: (M.) Neufville, Thomas.
      Profession: prêtre, Maincy (Seine-et-Marne).
      Domicile: Maincy (Seine-et-Marne).
      Nom, qualité: (M.) Chappin, Jean.
      Profession: vigneron, Brie-Comte-Robert (Seine-et-Marne).
    - Vente, terre, Brie-Comte-Robert (Seine-et-Marne) Marchais-Jumeau (le)., 7 janvier 1551; MC/ET/XX/24
      Nom, qualité: (Mme ou Mlle) Bricquet, Colette.
      État civil: veuve.
      Domicile: Brie-Comte-Robert (Seine-et-Marne) rue Corbillais.
      Relations: veuve de l'intervenant 2.
      Nom, qualité: (M.) Portier, Jean.
    - Succession, transport de droit, vente à remere., 7 janvier 1551; MC/ET/XX/24
      Nom, qualité: (M.) Trochery, Jean.
      Profession: tonnelier, Argenteuil (Val-d'Oise).
      Domicile: Argenteuil (Val-d'Oise).
      Nom, qualité: (Mme ou Mlle) Garnier, Colette.
      État civil: décédée.
      Nom, qualité: (M.) Gouyn, Jean.
      Profession: boulanger, Argenteuil (Val-d'Oise).
      Domicile: Argenteuil (Val-d'Oise)
      acte de vente; transport de droits
    - Rente foncière, transport, vigne, Gregy, brie-Comte-Robert (Seine-et-Marne) Moulins (les), pointe-des-Vignobles-des-Moulins (les)., 7 janvier 1551; MC/ET/XX/24
      Nom, qualité: (M.) Oppes, Nicolas.
      Domicile: Brie-Comte-Robert (Seine-et-Marne) au Faubourg.
      Relations: acceptant pour l'intervenant 02, acceptant pour l'intervenant 03.
      Nom, qualité: (M.) Oppes, Abel.
      Nom, qualité: (M.) Lebrun, Denis.
      Intervenant 4, en deuxième partie:
    - Vente, vigne, Chatenay-Malabry (Hauts-de-Seine) Chatenay, perruches (les)., 7 janvier 1551; MC/ET/XX/24
      Nom, qualité: (M.) Bachoue, Jean (aine).
      Profession: laboureur de vignes, Chatenay-Malabry (Hauts-de-Seine), Chatenay, aunai.
      Domicile: Chatenay-Malabry (Hauts-de-Seine) Chatenay, aunai.
      Nom, qualité: (Mme ou Mlle) Amaulry, Simone.
      Relations: épouse de l'intervenant 1.
      Intervenant 3, en première partie:
      Nom, qualité: (M.) Dynoys ou Dinois ou Divois, Nicolas.
      Profession: tisserand en linge, Chatenay-Malabry (Hauts-de-Seine), Chatenay, aunai.
      Nom, qualité: (M.) Pasques, Gaillard (bourgeois de Paris).
      Profession: tonnelier (ma ître), Paris
    - Rente, constitution, indemnité, promesse, assignation, totalité des biens., 7 janvier 1551; MC/ET/XX/24
      Nom, qualité: (M.) Le Fevre, Guillaume.
      Profession: tavernier, Brie-Comte-Robert (Seine-et-Marne).
      Domicile: Brie-Comte-Robert (Seine-et-Marne).
      Nom, qualité: (Mme ou Mlle) Girard, Jeanne.
      Nom, qualité: (M.) Grenier, Jacques (bourgeois de Paris).
      constitution de rente; indemnité
    - Vente, vigne, Andresy (Yvelines) Malacquet., 7 janvier 1551; MC/ET/XX/24
      Nom, qualité: (M.) Haytant, Louis.
      Profession: procureur du ch âpitre de Paris, Andresy (Yvelines).
      Domicile: Andresy (Yvelines).
      Nom, qualité: (Mme ou Mlle) Riant, Louise.
      Nom, qualité: (M.) Repichon, Martin.
      Profession: procureur en la chambre des comptes, Paris.
      Domicile: Paris
    - Cautionnement, décharge., 8 janvier 1551; MC/ET/XX/24
      Nom, qualité: (M.) Le Gillon, Paul (bourgeois de Paris).
      Relations: créancier(e) de l'intervenant 2.
      Nom, qualité: (M.) Le Clerc, Charles (bourgeois de Paris).
      Profession: marchand, Paris
      décharge; cautionnement
    - Vente, ratification, quittance, terre., 9 janvier 1551; MC/ET/XX/24
      Intervenant 2, en première partie:
      Nom, qualité: (Mme ou Mlle) Le Masnyer, Jeanne (damoiselle).
      Nom, qualité: (M.) Davenel ou Danevel, Hardouin.
      Profession: procureur du roi au comté de beaufort.
      Nom, qualité: (M.) Piron, Etienne (licencié en lois).
      Profession: bailli, Reille
      quittance; acte de vente; ratification
    - Protestation, indemnité, promesse, échange., 9 janvier 1551; MC/ET/XX/24
      Nom, qualité: (M.) Martin, Jean.
      Profession: cordonnier, Viarmes (Val-d'Oise).
      Domicile: Viarmes (Val-d'Oise).
      Nom, qualité: (M.) Le Loup, Philibert (bourgeois de Paris).
      Profession: orfèvre (marchand), messager juré de l'université, Paris
      échange; indemnité
    - Échange, droit de douaire contre rente., 9 janvier 1551; MC/ET/XX/24
      Relations: fils de l'intervenant 2, fils de l'intervenant 3.
      Nom, qualité: (Mme ou Mlle) Boulonge, Pierrette.
      Relations: veuve de l'intervenant 3.
      échange
    - Sommation, registre d'inhumations, extrait., 9 janvier 1551; MC/ET/XX/24
      Nom, qualité: (M.) Varennes, Mathieu.
      Profession: clerc de procureur.
      Relations: procureur de l'intervenant 2.
      Nom, qualité: (M.) Ressendon, Pierre.
      Profession: chanoine, Thiers (Puy-de-Dôme).
      Nom, qualité: (M.) Baron, Guillaume.
      Profession: vicaire, Paris, Saint-Severin, saint-Eustache